臺灣苗栗地方法院刑事裁定
111年度聲字第800號
聲明異議人
即  受刑人  羅炫政  




上列聲明異議人即受刑人對於臺灣苗栗地方檢察署檢察官執行之
指揮（111年度執沒字第443號）聲明異議，本院裁定如下：
    主  文
聲明異議駁回。
    理  由
一、聲明異議意旨略以：聲明異議人即受刑人（下稱受刑人）羅
    炫政因違反毒品危害防制條例案件，經本院110年度訴字第2
    0號判決（下稱第20號判決）認定之犯罪所得金額為新臺幣
    （下同）2萬6,000元，且無扣案之行動電話，惟臺灣苗栗地
    方檢察署（下稱苗檢）111年度執沒字第443號執行命令卻認
    定受刑人之犯罪所得為2萬2,600元，且逕自認定行動電話之
    價值為1萬元整，顯與上開判決不同，爰依法聲明異議並停
    止執行等語。
二、按受刑人或其法定代理人或配偶以檢察官執行之指揮為不當
    者，得向諭知該裁判之法院聲明異議。刑事訴訟法第484條
    定有明文。所謂諭知該裁判之法院，係指對受刑人之有罪判
    決，於主文內實際宣示其主刑、從刑之裁判而言，上級法院
    以上訴無理由維持原判決者，縱屬確定之有罪判決，但因對
    原判決之主刑、從刑未予更易，其本身復未宣示如何之主刑
    、從刑，自非上開條文所稱諭知該裁判之法院。本案苗檢雖
    將受刑人之聲明異議狀誤送臺灣高等臺中分院，然依前揭說
    明，本院方為管轄法院，合先說明。
三、再按罰金、罰鍰、沒收、沒入、追徵、追繳及抵償之裁判，
    應依檢察官之命令執行之；前條裁判之執行，準用執行民事
    裁判之規定。刑事訴訟法第470條第1項前段、第471條第1項
    亦分別定有明文。而判決、裁定確定後即生效力，檢察官如
    依確定判決、裁定內容指揮執行，自難指檢察官執行之指揮
    為違法或其執行方法不當。經查：
  ㈠受刑人前因販賣毒品案件，經本院第20號判決判處：應執行
    有期徒刑17年、未扣案之不詳廠牌之行動電話壹支（含門號
    0000000000號SIM卡1枚）及販賣毒品所得2萬2,600元均沒收
    ，於全部或一部不能沒收或不宜執行沒收時，追徵其價額，
    復經臺灣高等法院臺中分院110年度上訴字第1736號判決、
    最高法院111年度台上字第1757號判決，先後駁回受刑人之
    上訴，全案已於111年3月23日確定；且本院第20號判決第七
    點（即第11頁第10至31行）分別敘明認定應予沒收之理由，
    上開理由復經臺中高分院於其判決第五點敘明（即第6頁第2
    1行至第7頁第12行）等事實，有各該刑事判決、臺灣高等法
    院被告前案紀錄表在卷可稽，核無受刑人所指上開判決認定
    之犯罪所得金額為2萬6,000元之情事，首先說明。
　㈡上開案件經移送苗檢執行後，檢察官函請法務部○○○○○○○○○○○
    ○○○）代為詢問受刑人就上開判決認定應沒收未扣案之行動
    電話之價值，經受刑人表示價值約1萬元，檢察官就受刑人
    前述未扣案犯罪所得2萬2,600元加計未扣案行動電話之價額
    1萬元，合計3萬2,600元，於111年8月12日以苗檢松丁111執
    沒443字第1119019779號函請臺中監獄於酌留受刑人每月生
    活需求費用後予以扣繳執行沒收，臺中監獄於111年8月25日
    以中監總決字第11100074000號函覆無從執行等情，有公務
    詢問紀錄表、苗檢及臺中監獄前揭函文各1份存卷為據，並
    經本院調閱執行卷宗核閱無誤，此部分事實均堪認定。則苗
    檢依上開確定判決內容為指揮執行，以上開犯罪所得2萬2,6
    00元，加計受刑人未能提出未扣案之行動電話而以受刑人自
    述之1萬元核定其價額，合計應沒收3萬2,600元，核與第20
    號判決主文判處須就未扣案之行動電話沒收，並於全部或一
    部不能沒收時，追徵其價額之宣示相符，自難指其執行之指
    揮為違法或其執行方法不當。受刑人空言主張檢察官所為之
    認定與判決不符而有不當，並不足採。
　㈢另刑事訴訟法第467條僅就自由刑之執行設有停止執行事由，
    本案受刑人僅就沒收之執行聲明異議，並無上開法條之適用
    ，是受刑人請求停止執行，亦無理由。
四、綜上所述，本件執行檢察官依上開規定執行沒收、追徵犯罪
    所得，其所為指揮執行，並無不合。聲明異議人指摘檢察官
    之指揮執行不當，並無理由，應予駁回。
五、依刑事訴訟法第486條，裁定如主文。
中    華    民    國  111     年    9     月    30    日
                  刑事第一庭  法  官  顏碩瑋
以上正本證明與原本無異。
如不服本裁定，應於裁定送達後5日內向本院提出抗告狀。
                              書記官  蔡孟穎
中　　華　　民　　國　　111 　年　　9 　　月　　30　　日